臺灣臺南地方法院民事判決
111年度訴字第1361號
原       告  京城商業銀行股份有限公司

法定 代理人  戴誠志  
訴訟 代理人  余孟修  
被       告  龍寶生命科技股份有限公司

兼法定代理人 蔡清飛  住○○市○○區○○路○段000○00號                        地下一層
兼上二人
訴訟代理人    柯在  
被        告  柯月貴
上列當事人間請求給付借款事件，經本院於民國111年10月25日
言詞辯論終結，判決如下：
    主  文
被告應連帶給付原告新臺幣4,722,218元，及自民國111年6月11
日起至清償日止，按年息百分之8.375計算之利息，暨自民國111
年7月12日起至清償日止，逾期在6個月以內者，按上開利率百分
之10，逾期超過6個月者，按上開利率百分之20計算之違約金。
訴訟費用新臺幣47,827元由被告連帶負擔。
本判決於原告以新臺幣1,575,000供擔保後，得假執行。但被告
以新臺幣4,722,218元為原告預供擔保後，得免為假執行。
  事實及理由
一、原告起訴主張：被告龍寶生命科技股份有限公司(下稱龍寶
    生命科技公司)邀同被告蔡清飛、柯在、柯月貴為連帶保證
    人向原告借款，被告柯在、柯月貴於民國109年11月5日簽訂
    綜合授信契約暨總約定書、保證契約，被告柯清飛於110年2
    月2日簽訂保證契約，約定授信額度新臺幣（下同）1,000萬
    元，一次動撥，借款期間自109年11月11日起至110年6月5日
    止，利息自按原告一年期定期儲蓄(非大額)利率加年利率5.
    18％機動計息，償還方式則自撥貸日起，本金按月平均攤，
    利息依借款餘額按月計付；另被告未依約償還本息達7個營
    業日以上時，則溯自未繳納本息之計息起始日起，改按原約
    定利率再加2％(即8.375％)計算利息，如未按期攤還，即喪失
    期限利益，應立即全部償還，而逾期在6個月以內者，按上
    開利率加計10％之違約金，逾期超過6個月者，按上開利率加
    計20％之違約金，並合意以臺灣臺南地方法院為管轄法院。
    連帶保證人蔡清飛、柯在、柯月貴則保證被告龍寶生命科技
    公司就現在(包括過去所負現在尚未清償)及將來對原告所負
    之借款、票據、保證、透支、貼現、承兌、墊款、開發信用
    狀、委任保證、買入光票、進出口押匯、國內外進出口外匯
    業務、應收帳款融資或承購契約、各式金融交易業務(含衍
    生性金融商品交易契約)、信用卡契約及特約商店契約應負
    之債務、及其他一切基於與原告為業務往來之基礎法律關係
    所發生之債務，並包括其利息、遲延利息、違約金、損害賠
    償及其他有關費用，在1,000萬元額度內連帶負全部償付責
    任。詎被告龍寶生命科技公司自111年7月12日起即未依約繳
    納本息，雖經原告催討仍未獲清償，尚積欠原告本金4,722,
    218元迄未清償，全部債務視為全部到期，爰本於消費借貸
    及連帶債務之法律關係，請求被告如數連帶給付等語。並聲
    明：如主文第1項所示；並願供擔保請准宣告假執行。
二、被告抗辯：對於原告請求之金額沒有意見，但目前被告龍寶
    生命科技公司經營困難，要等到年底結算時，才能清償欠款
    等語。並聲明：原告之訴駁回。 
三、經查：
　㈠原告主張之事實，業據其提出綜合授信契約暨總約定書、保
    證契約為證，且經被告於本院審理中自承確有積欠原告主張
    之金額無誤(見本院卷第112頁)，本院綜合上開事證，依證
    據調查之結果，堪信原告之主張，真實可信。
　㈡按稱消費借貸者，謂當事人一方移轉金錢或其他代替物之所
    有權於他方，而約定他方以種類品質、數量相同之物返還之
    契約；借用人應於約定期限內，返還與借用物種類、品質、
    數量相同之物；遲延之債務，以支付金錢為標的者，債權人
    得請求依法定利率計算之遲延利息，但約定利率較高者，仍
    從其約定利率；當事人得約定債務人於債務不履行時，應支
    付違約金，民法第474條第1項、第478條前段、第233條第1
    項、第250條第1項分別定有明文。次按稱保證者，謂當事人
    約定，一方於他方之債務人不履行債務時，由其代負履行責
    任之契約；保證債務，除契約另有訂定外，包含主債務之利
    息、違約金、損害賠償及其他從屬於主債務之負擔，民法第
    739條、第740條亦有明文。又保證債務之所謂連帶，係指保
    證人與主債務人負同一債務，對於債權人各負全部給付之責
    任者而言，此就民法第272條第1項規定連帶債務之文義參照
    觀之甚明(最高法院109年度台上字第1016號判判決意旨參照
    ）。被告龍寶生命科技公司未依約履行借款債務，被告柯在
    、柯月貴、蔡清飛為連帶保證人，依上開說明，被告應負連
    帶給付之責。被告雖抗辯須因被告龍寶生命科技公司經營有
    困難，需待年底結算後始能清償欠款云云，然此係原告之借
    款債權能否獲得滿足之問題，並非被告得以拒絕清償債務之
    正當理由，被告此部分抗辯，並無可採。
三、綜上所述，原告本於消費借貸及連帶保證之法律關係，請求
    被告連帶給付如主文第1項所示之金額、利息及違約金，為
    有理由，應予准許。
四、按共同訴訟人因連帶或不可分之債敗訴者，應連帶負擔訴訟
    費用；法院為終局判決時，應依職權為訴訟費用之裁判，民
    事訴訟法第85條第2項、第87條第1項分別定有明文。本件訴
    訟費用即第一審裁判費為47,827元，依上開規定，應由敗訴
    之被告連帶負擔，爰判決如主文第2項所示。
五、原告陳明願供擔保聲請宣告假執行，核無不合，爰酌定相當
    之擔保金額准許之。另併依同法第392條第2項規定，依職權
    宣告被告得預供相當金額之擔保而免為假執行。　
五、據上論結，本件原告之訴為有理由，判決如主文。
中　　華　　民　　國　　111 　年　　10　　月　　31　　日
                  臺灣臺南地方法院民事第三庭    
                                  法  官  張桂美
以上正本係照原本作成。
如不服本判決，應於送達後20日內，向本院提出上訴狀並表明上
訴理由（須附繕本）。如委任律師提起上訴者，應一併繳納上訴
審裁判費。 
中　　華　　民　　國　　111 　年　　11　　月　　1 　　日
                                  書記官  林彥丞